臺灣高等法院刑事判決　　　　　　　　94年度上訴字第1524號
上　訴　人
即　被　告　甲○○
上列上訴人因搶奪案件，不服臺灣板橋地方法院93年度訴字第
2393號，中華民國94年2月16日第一審判決（起訴案號：臺灣板
橋地方法院檢察署93年度速偵字第1134號），提起上訴，本院判
決如下：
    主  文
上訴駁回。
    事  實
一、甲○○前於民國90年間因違反毒品危害防制條例案件，經本
    院以91年度訴字第1160號判處有期徒刑九月確定，於93年4
    月30日縮刑期滿執行完畢。猶不知悔改，意圖為自己不法之
    所有，於93年12月3 日晚上7 時19分許，騎乘其不知情之母
    親廖碧霞名下所有之車牌號碼LPB-336 號黑色普通重型機車
    ，行經臺北縣泰山鄉○○街5 巷17號前，見乙○○獨自一人
    ，遂將上述機車暫停上址路旁下車後（引擎仍發動中），趁
    乙○○不及防備之際，徒手自張女背後搶奪其所有之黃色女
    用皮包一個（內有中國信託商業銀行信用卡一張、現金新臺
    幣三千元、華南商業銀行金融卡一張、彰化商業銀行金融卡
    一張、OK WAP牌行動電話一支）得手後，隨即騎乘上開發動
    中之機車逃離現場，經路人郭川郁發現前情上前追捕並報警
    ，旋在臺北縣泰山鄉○○街5 巷9 號前為警查獲，並自甲○
    ○身上起出上開遭搶之黃色女用皮包一個（內有中國信託商
    業銀行信用卡一張、現金新臺幣三千元、華南商業銀行金融
    卡一張、彰化商業銀行金融卡一張、OK WAP牌行動電話一支
    ）。
二、案經臺北縣政府警察局新莊分局報請臺灣板橋地方法院檢察
    署檢察官偵查起訴，經原審法院合議庭裁定以簡式審判程序
    審理。
    理  由
一、按被告以外之人於審判外之陳述，雖不符前四條之規定，而
    經當事人於審判程序同意作為證據，法院審酌該言詞陳述或
    書面陳述作成時之情況，認為適當者，亦得為證據。刑事訴
    訟法第一百五十九條之五第一項定有明文。證人乙○○、郭
    川郁於警訊時之證詞，被告於原審及本院審理時均表示同意
    作為證據，本院審究上開筆錄均經證人親閱並按指印，有警
    訊筆錄足憑，應係出於其等之自由意願陳述製作，依上開法
    條說明，自有其證據能力，合先敘明。
二、上揭犯罪事實，業據被告甲○○於警詢、偵查、原審及本院
    理時均坦承不諱，核與被害人乙○○於警詢時指述之情節相
    符，並有證人郭川郁於警詢中證述綦詳，又有臺北縣政府警
    察局贓物認領保管單一件、車籍作業系統–查詢認可資料一
    件、被告騎乘之機車及贓物照片共四幀附卷可稽，足認被告
    自白與事實相符，本件罪證明確，被告犯行洵堪認定。
三、核被告所為，係犯刑法第325條第1項之搶奪罪。查被告前於
    90年間因違反毒品危害防制條例案件，經臺灣板橋地方法院
    以91年度訴字第1160號判處有期徒刑九月確定，於93年4 月
    30日縮刑期滿執行完畢，此有本院被告全國前案紀錄表在卷
    可按，其於有期徒刑執行完畢後五年之內，再犯本案之罪，
    係屬累犯，應依刑法第47條之規定加重其刑。原審以被告犯
    搶奪罪事證明確，引用刑法第325條第1項、第47條規定，並
    爰審酌被告年值青壯，不思上進，竟圖以不法方法得財，犯
    罪手段激烈，造成被害人之損害非微，惟其於犯罪後尚能坦
    承犯行等一切情狀，量處有期徒刑一年，認事用法均無違誤
    ，量刑亦屬妥適，被告上訴意旨雖指摘原審量刑過重，惟按
    搶奪罪之法定刑六個月以上，五年以下有期徒刑，被告於93
    年4月30日出監甫數月，再犯本案搶奪罪，為累犯，足徵罰
    刑之教化未竟其功，有再予矯治之必要，原審審酌其犯案情
    節及犯後態度，宣告有期徒刑一年，相較於法定最高刑度五
    年，已屬從輕，其指摘原審量刑過重，顯無理由，自應予駁
    回。
據上論斷，應依刑事訴訟法第368條，判決如主文。
本案經檢察官郭弘佑到庭執行職務。
中　　華　　民　　國　　94　　年　　7　　月　　12　　日
　　　　　　　　　刑事第三庭審判長法　官  楊照男
　　　　　　　　　　　　　　　    法　官  周政達
　　　　　　　 　 　　　　　　　　法　官  江振義
以上正本證明與原本無異。
如不服本判決，應於收受送達後十日內向本院提出上訴書狀，其
未敘述上訴之理由者並得於提起上訴後十日內向本院補提理由書
（均須按他造當事人之人數附繕本）。
                                  書記官  劉文美
中　　華　　民　　國　　94　　年　　7　　月　　14　　日
附錄本案論罪科刑法條全文：
刑法第325條
意圖為自己或第三人不法之所有，而搶奪他人之動產者，處六月
以上五年以下有期徒刑。
因而致人於死者，處無期徒刑或七年以上有期徒刑，致重傷者，
處三年以上十年以下有期徒刑。
第一項之未遂犯罰之。
